臺灣臺中地方法院刑事判決　　　　　　100年度交訴字第422號
公　訴　人　臺灣臺中地方法院檢察署檢察官
被　　　告　張家偉
上列被告因肇事逃逸罪等案件，經檢察官提起公訴（100 年度偵
字第22251 號），被告於本院準備程序中就被訴之事實為有罪之
陳述，經本院合議庭裁定由受命法官獨任進行簡式審判程序審理
，判決如下：
    主          文
張家偉駕駛動力交通工具肇事，致人受傷而逃逸，處有期徒刑陸
月，如易科罰金，以新臺幣壹仟元折算壹日。緩刑貳年。
    犯罪事實及理由
壹、程序方面
    按刑事訴訟法第273條之1 第1項規定除被告所犯為死刑、無
    期徒刑、最輕本刑為3 年以上有期徒刑之罪或高等法院管轄
    第一審案件者外，於審判期日前之程序進行中，被告先就被
    訴事實為有罪之陳述時，審判長得告知被告簡式審判程序之
    旨，並聽取當事人、代理人、辯護人及輔佐人之意見後，裁
    定進行簡式審判程序。查本件被告張家偉被訴肇事逃逸罪等
    案件，非前開不得進行簡式審判程序之案件，經被告於本院
    審理時就被訴之事實為有罪之陳述，且經本院告知被告簡式
    審判程序之旨，聽取被告及檢察官之意見後，爰依刑事訴訟
    法第273條之1 第1項規定裁定改依簡式審判程序審判之，先
    予敘明。
貳、實體方面
一、犯罪事實：
  (一)張家偉於民國100年8月20日凌晨4時2分許，駕駛車牌號碼91
    08-VS 號自用小客車，沿臺中市○區○○路漢陽街往大雅路
    方向行駛，途經漢口路與大雅路交岔路口時，本應注意車輛
    行駛時，轉彎車應讓直行車先行，並注意車前狀況，隨時採
    取必要之安全措施。而依當時情形天氣晴朗、路面狀況良好
    、無缺陷及障礙、視距良好，並無不能注意之情事，於行經
    上開路段左轉行駛至路口中央時，適于安萱騎乘車牌號碼56
    2-JBF 號重型機車，亦沿漢口路由山西路往漢陽街方向直行
    ，因張家偉左轉未讓直行之于安萱先行，致張家偉所駕駛之
    自用小客車右後側與于安萱所騎乘之機車前車頭碰撞，致于
    安萱人車倒地，因而受有左手閉鎖性舟狀骨骨折、下巴撕裂
    傷、左膝撕裂傷、雙下肢多處擦挫傷等傷害（涉犯過失傷害
    部分，經張家偉與于安萱於本院審理時調解成立，業經于安
    萱撤回告訴，另由本院為不受理判決）。詎張家偉於事故發
    生後，未採取任何救護于安萱之措施，且未報警前來處理，
    竟另行基於肇事逃逸之犯意，隨即駕車逃逸。嗣經警至現場
    處理，並於調閱肇事路段前後監視錄影畫面，始循線查獲。
  (二)案經于安萱訴由臺中臺中市政府警察局第二分局報告臺灣臺
    中地方法院檢察署檢察官偵查後起訴。
二、訊據被告張家偉對於前揭犯罪事實於偵查中、本院準備程序
    及審理時均坦承不諱，並經證人即告訴人于安萱於警詢時、
    偵查中之指證甚詳，復有臺中市政府警察局第二分局道路交
    通事故現場圖、道路交通事故調查報告表（一）、（二）、
    道路交通事故談話記錄表與補充資料表、道路交通事故肇事
    人自首情形紀錄表、疑似道路交通事故肇事逃逸追查表、道
    路交通事故初步分析研判表、警員職務報告各1 份，暨道路
    交通事故現場照片及肇事逃逸車輛監視錄影畫面照片共16張
    等在卷可稽。又告訴人于安萱因上開事故受有前揭傷害，亦
    有行政院國軍退除役官兵輔導委員會台中榮民總醫院診斷證
    明書1 紙存卷可考，是本件被告肇事致人受傷而駕車逃逸之
    犯行事證已臻明確。綜上所述，被告前述任意性自白與事實
    相符，本件事證明確，被告犯行堪予認定，應予依法論科。
三、核被告張家偉所為，係犯刑法第185條之4駕駛動力交通工具
    肇事致人受傷而逃逸罪。爰審酌被告無前案紀錄之素行，此
    有臺灣高等法院被告前案紀錄表在卷可證，其肇事後不思救
    助被害人，反逃逸離去，陷被害人於求援無著求償無門之危
    險狀態，枉顧被害人之權益，惟衡諸被害人于安萱所受之傷
    害程度，及被告犯後坦承犯行，並賠償告訴人于安萱損失以
    達成和解，此有本院調解結果報告表、調解程序筆錄、訊問
    筆錄、被告匯款資料各1 份在卷可稽，足認被告尚有悔意，
    態度尚稱良好，及公訴人當庭具體求刑等一切情狀，量處如
    主文所示之刑，並諭知易科罰金之折算標準，以示懲儆。
四、末查，被告張家偉前未曾受有期徒刑以上刑之宣告，有臺灣
    高等法院被告前案紀錄表各1 份在卷可查，其因一時失慮，
    致罹刑典，惟事後坦承犯行，深具悔意，且與告訴人已達成
    和解，並經告訴人就過失傷害部分撤回告訴，有告訴人聲請
    撤回告訴狀1 份在卷可證，經此起訴、審判程序後，應知警
    惕而無再犯之虞，本院因認暫不執行其刑為當，予以宣告緩
    刑2年，以勵自新。
據上論斷，應依刑事訴訟法第273 條之1 第1 項、第299 條第 1
項前段，刑法第185條之4、第41條第1項前段、第74條第1項第 1
款，判決如主文。
本案經檢察官吳昆璋到庭執行職務。
中    華    民    國    100   年    12    月    28    日
                  刑事第二庭  法  官   潘曉玫
以上正本證明與原本無異。
如不服本判決應於收受判決後10日內向本院提出上訴書狀，並應
敘述具體理由；其未敘述上訴理由者，應於上訴期間屆滿後20日
內向本院補提理由書狀(均須按他造當事人之人數附繕本)「切勿
逕送上級法院」。
告訴人或被害人對於判決如有不服具備理由請求檢察官上訴者，
其上訴期間之計算係以檢察官收受判決正本之日期為準。
                              書記官  張齡方
中    華    民    國    100   年    12    月    28    日
附錄論罪科刑法條：
中華民國刑法第一百八十五條之四
駕駛動力交通工具肇事，致人死傷而逃逸者，處六月以上五年以
下有期徒刑。